Développeur Fullstack spécialisé dans les LLM

Rakotoasimbola Fananamperantsoa

ville : Parismail : f.rakotoasimbola@gmail.comgithub : github.com/fanama

A PROPOS

Développeur fullstack passionné, avec plus de 5 ans d'expérience en développement front-end et back-end. Adaptable aux technologies variées, actuellement focalisé sur la recherche et le développement en IA générative. À la recherche d'un poste en R&D pour mettre à profit mon expertise en fullstack et dans les projets pilotés par l'IA.

EXPÉRIENCES

SFR, Fullstack Developer LLM

(2023 - aujourd'hui)

• **Description** : Entreprise de télécommunications

• Missions :

- Rédaction du document Crédit Impôt Recherche, permettant à l'entreprise de valoriser les projets innovants en IA.
- Développement d'une API "LLM as a Service" intégrant des services d'IA, facilitant l'automatisation des tâches pour l'équipe et réduisant la charge de travail.
- Création d'un outil de désambiguïsation conversationnelle, améliorant la précision de la compréhension des besoins utilisateurs.
- Mise en place d'un résumeur de conversation, économisant du temps pour les conseillers en réduisant le temps de relecture.
- Automatisation de la creation de benchmark pour la collecte et synthèse des données, réduisant le temps de recherche d'informations.
- Implémentation d'un chatbot RAG, offrant un accès facilité et rapide aux informations internes pour les équipes.
- **Technologies** : React, Svelte, Golang, NodeJS, Python, Google Vertex, GCP (Google Cloud Platform), OpenAI,ElasticSearch.

XXII CORE, Fullstack Developer

(2022, 4 mois)

- **Description** : Entreprise de data visualisation
- Missions:
 - $\,\circ\,$ Maintenance et optimisation de l'interface d'analyse vidéo, réduisant les temps de chargement.
 - Mise en place de tests E2E et unitaires, augmentant la couverture de tests de 70 %.
 - · Amélioration de l'interface utilisateur, augmentant la satisfaction des utilisateurs.
- Technologies: ReactJS, NodeJS, MongoDB.

Cliris / Dasia, Fullstack Developer

(2019 - 2022, 3 ans)

- **Description** : Entreprise de data visualisation
- Missions :
 - Mise en place d'un outil de paramétrage de caméra en ligne, optimisant l'installation des caméras par les conseillers.
 - Refonte d'une interface de labellisation vidéo et mise en ligne de l'application, permettant de labeliser les objets à distance.
 - Mise en place d'une API d'authentification, renforçant la sécurité et l'accessibilité de la plateforme et des outils de l'entreprise.
- **Technologies**: ReactJS, NodeJS, Golang, MySQL, MongoDB,RabbitMQ.

Aurera, Software Developer

(2019, 4 mois)

- **Description** : Entreprise de services numériques
- Missions :
 - · Création et formation d'un chatbot en collaboration avec les services NLP de Microsoft Azure, dans le cadre de la transformation numérique de l'entreprise, améliorant la satisfaction client.
- **Technologies** : NodeJS, Microsoft Azure.

EDUCATION

SUPINFO, Master 2: Expert in Computer Science

Supinfo Paris (2017-2020)

Classe Préparatoire aux Grandes Ecoles: TSI Maths sup/spé

Lycée Raspail Paris (2015-2017)

COMPÉTENCES

Compétences relationnelles

Esprit d'Analyse et Résolution de Problèmes : Identification et résolution des problèmes techniques complexes avec une approche rigoureuse, notamment dans les projets inovants liés à l'IA.

Adaptabilité et Apprentissage Continu : Capacité à maîtriser rapidement de nouvelles technologies et méthodologies en IA, indispensable pour évoluer dans un domaine en constante innovation.

Compétences Techniques

Backend	Frontend	Base de données	Infrastructure / Cloud	Intelligence Artificielle	Tools	Langues
Python	JavaScript / TypeScript	MySQL	Google Cloud Platform	Google Vertex	Git	Français (Natif)
Flask	ReactJS	MongoDB	Microsoft Azure	OpenAI	Jest	Anglais(courant)
Golang	Svelte	Elasticsearch	Batch	Mistral AI	Cypress	Malgache(courant)
NodeJS	tailwind	RabbitMQ	Docker			
	htmx					

1